臺灣臺北地方法院小額民事判決
111年度店小字第691號
原      告  劉冠嘩  

訴訟代理人  黃美雲  
被      告  高英洲  

上列當事人間損害賠償事件，原告提起刑事附帶民事訴訟，經本
院刑事庭裁定移送前來（110年度附民字第744號），於民國111
年7月25日言詞辯論終結，本院判決如下：
    主      文
被告應給付原告新臺幣玖萬玖仟壹佰零捌元，及自民國一百一十
年九月九日起至清償日止，按年息百分之五計算之利息。
訴訟費用新臺幣壹仟元由被告負擔。
本判決得假執行；但被告如以新臺幣玖萬玖仟壹佰零捌元為原告
預供擔保後，得免為假執行。 
    事實及理由
一、按訴狀送達後，原告不得將原訴變更或追加他訴，但擴張或
    減縮應受判決事項之聲明者，不在此限，民事訴訟法第255
    條第1項第3款定有明文。本件原告原起訴聲明：被告應給付
    原告新臺幣（下同）10萬元，及自民國110年1月14日起至清
    償日止，按年息百分之20計算之利息；願供擔保，請准宣告
    假執行。嗣變更聲明為：被告應給付原告9萬9108元，及自
    起訴狀繕本送達翌日起至清償日止，按年息百分之5計算之
    利息；願供擔保，請准宣告假執行。核屬減縮應受判決事
　　項之聲明，揆諸首揭規定，應予准許。
二、原告主張：
　　被告應可預見將自己之金融卡、密碼提供他人使用，可能因
    此幫助他人從事詐欺行為，用以處理詐欺之犯罪所得，致使
    被害人及警方難以追查，以掩飾或隱匿犯罪所得所在與去向
    ，竟仍不違背其本意，基於幫助詐欺取財與洗錢之犯意，於
    110年1月9日下午3時許，在新北市○○區○○路0段000號之統一
    超商冠冠門市，將其所有之彰化銀行五股工業區分行帳號00
    000000000000號帳戶(下稱系爭帳戶)、玉山銀行帳戶之提款
    卡，寄予真實姓名年籍不詳之詐欺集團成員使用。嗣該詐欺
    集團之不詳成員於110年1月11日晚間8時許，撥打電話給原
    告，佯裝為商家、華南銀行客服人員，佯稱其遭誤設定為高
    級會員，須依指示操作取消云云，致原告陷於錯誤，而依指
    示於同年月14日下午4時39分、4時40分許，先後轉帳4萬912
    3元、4萬9985元至系爭帳戶內，上開款項旋遭提領一空，原
    告因而受有損害。為此，爰依侵權行為之法律關係，提起本
    件訴訟。並聲明：被告應給付原告9 萬9108元，及自起訴狀
    繕本送達翌日起至清償日止，按年息百分之5 計算之利息；
    願供擔保，請准宣告假執行。
三、被告以下列情詞置辯：
　　對於原告主張之侵權行為事實沒有意見，先前刑案部分業已
    判刑2個月確定，惟被告本身亦是受害者，係因辦理貸款被
    人頭詐騙，帳戶被人使用，款項並非被告領走，亦非被告請
    原告匯款，僅能以分期付款方式償還三分之一的金額，並聲
　　明：請求駁回原告之訴；訴訟費用由原告負擔。
四、得心證之理由：
(一)原告主張被告將系爭帳戶提供予詐欺集團成員使用，原告因
    受詐騙而轉帳至系爭帳戶，受有9萬9108元損害之事實，經
    臺灣臺北地方檢察署檢察官以110年度偵字第13206號等案件
    提起公訴，並經本院刑事庭以111年度簡字第366號判決判處
    被告犯幫助犯洗錢防制法第14條第1項之洗錢罪確定在案，
    有上開起訴書、判決書在卷可稽，且經本院依職權調取上開
    刑事案卷卷證資料核閱屬實無誤。而被告對此亦不爭執（見
    本院111年6月22日言詞辯論筆錄），故原告此部分主張之事
    實，堪以認定。
(二)按「因故意或過失，不法侵害他人之權利者，負損害賠償責
    任」，民法第184條第1項定有明文。本件原告因被告上開犯
    幫助犯洗錢防制法第14條第1項之洗錢罪行為而受有9
　　萬9108元損失，已如前述。被告雖辯稱係辦理貸款遭到詐騙
　　，其亦為受害者等語，惟查，金融存款帳戶，事關存戶個人
    財產權益之保障，具有高度之專屬性、私密性，除非本人或
    與本人具密切之關係者，難認有何理由可任意交予他人使用
　　，一般人亦均知妥為保管金融卡及密碼，此為一般人日常生
    活經驗均可體認之事。且新聞媒體及金融機構，對於犯罪集
    團收購、借用帳戶以遂行財產犯罪，逃避查緝一事，均多所
    宣導，政府亦利用各種媒體管道勸阻民眾勿任意出售、借用
    或任意提供帳戶，此已屬眾所周知之事，依被告已成年之智
    識狀況，及其社會生活經驗，對此應知悉甚明，其所辯自難
　　採信。
五、從而，原告依侵權行為法律關係，請求被告給付9萬9108元
    及自起訴狀繕本送達翌日即110年9月9日起至清償日止，按
　　年息百分之5計算之利息，為有理由，應予准許。
六、本件係依小額程序所為被告敗訴之判決，應依民事訴訟法第
    436條之20規定，依職權宣告假執行；並依同法第436條之23
    準用第436條第2項，適用同法第392條第2項規定，依職權宣
    告被告如預供擔保，得免為假執行。
七、又本件係原告提起刑事附帶民事訴訟，經本院刑事庭裁定移
    送民事庭者，依刑事訴訟法第504條第2項之規定，免納裁判
    費，且至本件言詞辯論終結時，亦未發生其他訴訟費用，本
    無確定訴訟費用額之必要，惟仍依民事訴訟法第78 條之規
    定，諭知訴訟費用之負擔，以備將來如有訴訟費用發生時，
　　得確定其負擔，併予敘明。
中　　華　　民　　國　　111 　年　　8 　　月　　15　　日
                  臺灣臺北地方法院新店簡易庭
                              法  官　張淑美 
以上正本係照原本作成。
對於本件判決如有不服，應於收受送達後20日內向本院提出上訴
書狀，上訴於本院合議庭，並按他造當事人之人數附具繕本。
當事人之上訴，非以判決違背法令為理由不得為之，上訴狀應記
載上訴理由，表明下列各款事項：
(一)原判決所違背之法令及其具體內容。
(二)依訴訟資料可認為原判決有違背法令之具體事實。
中　　華　　民　　國　　111 　年　　8 　　月　　15　　日
                              書記官  馮姿蓉